【裁判字號】    98,上訴,1509
【裁判日期】    990528
【裁判案由】    偽造文書
【裁判全文】
臺灣高等法院高雄分院刑事判決        98年度上訴字第1509號
上  訴  人
即  被  告  乙○○
選任辯護人  柳聰賢律師
上  訴  人
即  被  告  丙○○
選任辯護人  黃振銘律師
上列上訴人等因偽造文書案件，不服臺灣高雄地方法院98年度訴
字第348 號中華民國98年8 月11日第一審判決（起訴案號：臺灣
高雄地方法院檢察署96年度偵字第26208 號），提起上訴，本院
判決如下：
     主  文
原判決關於乙○○、丙○○部分撤銷。
丙○○共同犯行使偽造私文書罪，處有期徒刑拾月；如附表所示
之物品，均沒收之。
乙○○共同犯行使偽造私文書罪，處有期徒刑陸月，如易科罰金
以新台幣壹仟元折算壹日，上開如附表所示之物品，均沒收之。
     事  實
一、乙○○、丙○○與己○○（另案經台灣高雄地方法院以98審
    訴字第275 號違反懲治走私條例案件通緝中）對貨櫃運輸實
    務，均有相當實務經驗，並熟悉碼頭貨櫃之轉運、進、出站
    通關流程，丁○○係靠行祝順通運股份有限公司、駕駛032-
    KM號貨櫃拖車之自營拖運貨櫃業務司機。緣己○○於大陸地
    區購買總重約1,000 公斤之香菇絲，將之夾藏於編號OOLU00
    00000 號貨櫃〔內裝有仙楂，貨主為穎合康貿易有限公司（
    下稱穎合康公司），申報貨名為仙楂〕，由東方聯合海外船
    務公司承運，自中國大陸經香港轉運至高雄港，在高雄港第
    66號碼頭卸貨後，於96年6 月4 日轉儲到高雄市友聯儲運股
    份有限公司（下稱友聯儲運公司）自主貨櫃場第2 天車區14
    區5 格2 樓，旋遭財政部高雄關稅局列為控管之貨櫃，詎己○○為私行提領上開貨櫃，竟與乙○○、丙○○等共同勾串
    友聯有限公司貨櫃場真實姓名年籍不詳之某年約20幾歲男性
    身著橘色衣服工作人員（下稱某友聯貨櫃場工作人員），以
    變造貨櫃號碼貼紙牌，行使變造之貨櫃號碼貼牌及偽造之貨
    櫃出站准單之共同犯意連絡，由己○○於96年6 月5 日某時
    ，在不詳處所，委託不知情之刻印業者偽刻「戊○○」印文
    之印章，丙○○則與乙○○前往高雄市○○路與金福路口台
    糖貨櫃場覓得貨櫃拖車司機丁○○，己○○於取得該偽刻之
    印章後，在紅色之高雄貨櫃中心貨櫃運送單（下稱出站放行
    准單）內，將實際貨櫃編號為「OOLU0000000 」號貨櫃，以
    手寫方式虛偽登載為「OOLU0000000 號」，同時偽造友聯公
    司貨櫃場站管制員「戊○○」印文於出站放行准單，偽造友
    聯公司所製作之放行准單1 紙後，交予丙○○，再由丙○○
    、乙○○共同所覓得貨櫃拖車司機丁○○（丁○○業經原審
    判處罪刑後未據上訴），以新臺幣（下同）5 萬元之價格，
    委託丁○○前往友聯貨櫃場拖運該只貨櫃，丁○○允諾後，
    乙○○、丙○○旋於96年6 月5 日，在高雄市某處，由乙○○將上開偽造之出站放行准單交給丁○○，丁○○遂於96年
    6 月5 日18時許，駕駛其所有032-KM拖車後掛用乙○○之板
    台，進入友聯貨櫃場內，經之前已與己○○、丙○○等勾串
    同謀之上開某友聯貨櫃場工作人員告知該只貨櫃所在位置後
    ，由不知情之貨櫃天車司機陳福憲將該只貨櫃吊至地面，由
    上開某友聯貨櫃場工作人員將該只貨櫃編號以換貼變造貨櫃
    號碼貼紙之方式，將其所有編號「4 」之貼紙，貼於原貨櫃
    號碼為OOLU0000000 號之0 處，將貨櫃號碼變更為「OOLU56
    『4 』5619」號，以矇騙管制人員後，由丁○○於同日19時
    許，將該貨櫃拖至友聯貨櫃場管制站，將前揭偽造之手寫出
    站放行准單，出示予不知情之貨櫃場管制人員庚○○，以行
    使上開偽造之出站放行准單，嗣經庚○○核對貨櫃櫃號與出
    站放行准單上記載無誤，即將該只貨櫃放行，足生損害於高
    雄海關及友聯貨櫃場對於系爭貨櫃管理、通關管制之正確性
    。丁○○順利提領該只貨櫃後，隨即依駕車等候在一旁之丙○○指示，運往國道3 號高速公路里港交流道旁某知名賣餛
    飩豬腳店家旁之空地置放該只貨櫃，於乙○○依約支付5 萬
    元之報酬後即駕駛其所有拖車離去。旋由己○○所另僱用之
    另一部不詳之貨車將該只貨櫃拖回高雄市○○區○○路桂林
    附近空地停放後，由丙○○、己○○夥同2 名並無犯意聯絡
    真實姓名年籍不詳之人，共同卸下夾藏於貨櫃內之香菇絲40
    箱（每箱重約25公斤），放置於廂型車後搬運離去。嗣友聯
    貨櫃場工作人員發覺該只貨櫃遺失而報警，經警循線於上開
    空地查獲已遭搬空之該只貨櫃。
二、案經內政部警政署保安警察第三總隊第二大隊移送臺灣高雄
    地方法院檢察署檢察官偵查起訴。
     理  由
壹、證據能力部分：
一、按被告以外之人於審判外之言詞或書面陳述，除法律有規定
    者外，不得作為證據；被告以外之人於檢察事務官、司法警
    察官或司法警察調查中所為之陳述，與審判中不符時，其先
    前之陳述具有較可信之特別情況，且為證明犯罪事實存否所
    必要者，得為證據，刑事訴訟法第159 條第1 項、第159 條
    之2 定有明文。又所謂「前後陳述不符」，應就前後階段之
    陳述進行整體判斷，以決定其間是否具有實質性差異，惟無
    須針對全部陳述作比較，亦即非僅指全部不符而言，部分不
    符或審判期日行交互詰問時未經提問，致證人無從為陳述或
    為完整陳述等情形均屬之。蓋法院既賦與訴訟當事人詰問證
    人之機會，其未加以詰問部分，即可推定有意節省時間、勞
    費而不加以爭執，當無禁止法院在審酌「先前之陳述具有較
    可信之特別情況」後，採為證據之理。所謂「可信之特別情
    況」，應就其陳述當時之原因、過程、內容、功能等外在環
    境加以觀察，以判斷其陳述，是否出於「真意」、有無違法
    取供等，其信用性已獲得確定保障之特別情況；所稱「為證
    明犯罪事實存否所必要者」，則指就具體個案案情及相關卷
    證判斷，為發現實質真實目的，認為除該項審判外之陳述外
    ，已無從再就同一供述者，取得與其上開審判外陳述之相同
    供述內容，倘以其他證據代替，亦無從達到同一目的之情形
    而言（最高法院97年度臺上字第1364號判決意旨參照）。
二、本件證人即共同被告丁○○於96年7 月5 日警詢中證稱：伊
    與綽號『小宋』之乙○○於長順拖車公司工作時結識，已有
    3 年，乙○○以前是載送海關人員押運貨櫃之計程車司機，
    因96年初伊向乙○○借貸40萬元購買1 部拖車頭討生活，乙○○於96年6 月3 日下午至伊停車所在位於擴建路之上光裕
    車場，要伊前往友聯貨櫃儲運站領取該只貨櫃，並稱拖運該
    只貨櫃工資為5 萬元，因伊前曾在6 月初幫乙○○拖運1 只
    貨櫃至臺南嘉南藥專旁倉庫，伊問倉庫人員說內裝仙楂，伊
    等乙○○卸完貨櫃後再將空貨櫃拖回來工資為3000元，原本
    伊認為此次比一般工資而言太高了，有問題，惟因乙○○稱
    若伊不幫忙將拿回該拖車頭，使伊無生活工具，故方允諾拖
    運上開貨櫃，乙○○於案發日即96年6 月5 日拿1 張人工手
    寫並蓋妥相關人員印章之出站准單至車場給伊，伊從擴建路
    出來右轉新生路，再左轉漁港路上高速公路至鳳山交流道下
    來，乙○○開一輛銀色賓士轎車跟在旁邊，叫伊將貨櫃拖至
    里港，下里港交流道後左轉，即叫伊停在路邊空地放櫃，遇
    見有2 名不認識之人接運該只貨櫃，伊向該2 人詢問貨櫃裝
    何物，該2 人向伊恐嚇稱不要問那麼多，否則就要對伊家人
    不利等語，伊即離開；該綽號小宋之人即是警方所提供之乙○○檔案照片無訛，所借貸之40萬元已還幾萬元」等語（見
    警(一)卷第2 頁反面、第3-5 頁），惟其於原審審理時卻證稱
    ：「（是誰跟你談要去友聯貨櫃場去搭載貨櫃的事情？）丙○○，他跟伊講有1 個貨櫃要載到里港，伊就說好」、「（
    當時是否已經講好搭載這1 次的價錢？）那時候還沒有說」
    、「（乙○○有跟你講到這件拖運的事情？）他是有跟伊講
    有貨櫃要給伊拖，然後伊就說好，後來他就帶丙○○來找伊
    」、「（是誰將出站放行准單交給你？）丙○○」等語（見
    原審卷第131 、132 頁），其前後供述大相逕庭、全然不符
    。本院審酌證人丁○○於警詢中係主動供出被告乙○○叫伊
    拖運上開貨櫃，並交付出站放行准單，且於警詢筆錄之記載
    係採取一問一答方式，其所為之證述距案發日較近，當時記
    憶自較深刻，可立即反應所知，不致因時隔日久而遺忘案情
    或記憶難免疏漏，復以指訴肯定明確，毫無隱晦不明之情形
    ，且應不至有無端誣陷他人之情事；於警詢陳述時被告乙○○並未在場，證人丁○○直接面對詢問警員所為陳述較為坦
    然，無來自熟識多年之被告乙○○同庭在場之壓力；於法院
    審理中因與共同被告乙○○尚有債務糾葛等情事，對被告乙○○有所顧忌，而於法院審理時在被告乙○○面前不願陳述
    不利被告乙○○之事實之可能性甚高；證人丁○○於警詢中
    面對司法警察（官）所為之陳述，復證稱：「未有受到強暴
    、脅迫、詐欺、利誘或收買等外力之影響」等語（見偵他卷
    第8 頁），其陳述自較趨於真實，並查無遭受任何威脅、利
    誘或以不正方法取供，且當時亦較不易受他人之干擾而為不
    實之供述，客觀上應具有較可信之特別情況，是證人丁○○
    於法院所為之證述與其於警詢不符之證述即偏離事實而較不
    可信，故認於警詢時之陳述具有特別可信性，且為證明本案
    被告乙○○、丙○○犯行所必要，具有證據能力。
三、被告乙○○之辯護人於原審辯稱：丁○○是否因積欠乙○○
    40萬元，又懷疑係乙○○向警方密報丁○○拖運上開貨櫃，
    故意嫁禍乙○○，希圖欠債一筆勾消並藉機報復，而於警詢
    時為不實之指控云云。惟本次被告乙○○給付之拖運報酬高
    達5 萬元之譜，甚或被告乙○○本身或所引介之丙○○等人
    尚有多次拖運之工作機會，對丁○○而言顯為偌大之利得，
    不但可迅速償還欠債，甚或有高額之所得可期，丁○○豈會
    甘冒損失此項高額之工作機會，只為區區40萬元債務，及所
    謂子虛烏有之遭被告乙○○密報等情，故為構陷被告乙○○
    入罪之指證；再者，證人丁○○指證乙○○涉案，亦非丁○○一廂情願空言所能肇致，苟無確有其事及相當之把握，自
    不會甘冒反遭追究誣告罪責，恣意為如上翔實之指述；再者
    ，被告乙○○遭丁○○指證涉案，尚非能立即遭到判罪執行
    ，是證人丁○○欲藉此免除遭到被告乙○○本人之債務追討
    ，短期內顯無可能，況且被告乙○○尚可委由他人執行催討
    欠債之任務，是證人丁○○欲藉此脫免債務之追償，豈非緣
    木求魚；證人丁○○係於96年7 月4 日至警方接受初次詢問
    ，乙○○則是於96年7 月25日方至警方接受初次詢問，兩者
    相差達20日之久，益見丁○○僅係單純供述實情，並無要求
    警方立即傳訊追究被告乙○○本案刑事犯行之情事，是辯護
    人上開置辯，尚無可取。
四、被告以外之人於偵查中向檢察官所為之陳述，除顯有不可信
    之情況者外，得為證據，刑事訴訟法第159 條之1 第2 項定
    有明文。查本件證人張民權（即友聯儲運公司管制室副組長
    ）、證人周建丞（即友聯儲運公司管制室收櫃人員）、證人
    戊○○（即友聯儲運公司管制室管制員）、證人庚○○（即
    友聯貨櫃場保全管制人員）、證人蔡義宗（即友聯貨櫃場保
    全組長）、證人陳福憲（即友聯貨櫃場天車司機）於97年2
    月27日偵查中所為之證述，對被告乙○○、丙○○而言，性
    質上雖屬傳聞證據，惟係偵查中向檢察官所為之證述，業經
    其以證人身分具結，且依卷存之證據亦無顯有不可信之情況
    ，依上引刑事訴訟法之規定自有證據能力。
五、被告以外之人於審判外之陳述，雖不符刑事訴訟法第159 條
    之1 至之4 之規定，然經當事人於審判程序同意作為證據，
    法院審酌該言詞陳述或書面陳述作成時之情況，認為適當者
    ，亦得為證據。又當事人、代理人或辯護人於法院調查證據
    時，知有第159 條第1 項不得為證據之情形，而未於言詞辯
    論終結前聲明異議者，視為有前項之同意，同法第159 條之
    5 亦有明文。本判決後引用之其餘證據資料中各項言詞或書
    面傳聞證據部分，雖無刑事訴訟法第159 條之1 至第159 條
    之4 或其他規定之傳聞證據例外情形，惟經本院於調查證據
    提示並告以要旨後，檢察官、被告及其辯護人已知係屬傳聞
    證據，惟迄至本案言詞辯論終結前均未對該等證據聲明異議
    ，依上開規定，已擬制同意其有證據能力，且本院審酌該等
    傳聞證據作成時之狀況，並無不宜作為證據之情形，均應認
    於本案有證據能力。
六、按傳聞法則乃對於被告以外之人於審判外之言詞或書面陳述
    ，亦即針對被告以外之人於審判外以言詞或書面所為之供述
    證據所為之規範。卷附監視器畫面翻拍照片2 張、採證照片
    6 張（見警(一)卷第30頁、警(三)卷第49至51頁），乃以科學、
    機械之方式對於查獲當時採證情況所為之忠實且正確之紀錄
    ，性質上並非供述證據，故無傳聞法則之適用，又無不得為
    證據之狀況，自具有證據能力。
貳、實體部分：
一、訊據上訴人即被告乙○○（下稱被告乙○○）對於與共同被
    告丙○○前往高雄市○○路與金福路口台糖貨櫃場覓得貨櫃
    拖車司機丁○○前往設於高雄市○鎮區○○路之友聯貨櫃場
    載運貨櫃1 只之事實，固供認不諱，惟矢口否認有何行使偽
    造、變造私文書之犯行，辯稱：丁○○係向伊租用板車之司
    機，當時是因丙○○找不到丁○○，伊才帶丙○○去找丁○○，找到丁○○後，伊即離開，伊未拿放行准單及支付5 萬
    元給丁○○，不知丙○○等要以變造文書等方式領櫃云云。
    另訊據上訴人即被告丙○○（下稱被告丙○○）對於受在逃
    之己○○之託與共同被告乙○○前往上開台糖貨櫃場代為僱
    用貨櫃拖車司機丁○○前往友聯貨櫃場載運貨櫃，待丁○○
    運出貨櫃後，將丁○○引導至屏東里港，嗣己○○又雇用另
    一部拖車將貨櫃載到高雄市○○區○○路某地卸貨等事實，
    雖亦供認不諱，惟亦矢口否認有何行使偽造、變造文書之犯
    行，辯稱：己○○與伊有向穎合康公司借牌，己○○告以有
    貨櫃要進來，叫伊去找司機，伊即透過乙○○於96年6 月5
    日去找丁○○，出站放行准單是己○○於96年6 月5 日早上
    拿給伊，伊交給丁○○後，約好等丁○○拖貨櫃出來後，再
    跟伊聯絡，丁○○拖貨櫃出來後，約在貨櫃場外面見面，丁○○開貨櫃車，伊開車引領被告丁○○開車至里港交流道旁
    的空地，伊即交付5 萬元給丁○○，當時己○○有在現場，
    己○○又請另1 台貨櫃車將丁○○所拖運出來貨櫃載往高雄
    市小港區桂林附近卸貨，之後渠與己○○一起卸貨，卸貨過
    程渠先發現有山楂（又名仙楂），後來發現有不一樣的東西
    即香菇絲，經伊詢問後，己○○始告以係香菇絲，己○○把
    貨櫃內所有的物品用貨車載走，貨櫃就丟在原地，伊根本不
    知道己○○有偽造放行文件，伊之前是從事進口建材業務，
    拿給丁○○之5 萬元是全部託運費用包括之前超過5 次的之
    託運費用及本案託運費用云云。
二、經查：
  (一)被告丙○○初次於檢察官偵查中供稱：「（是否認識丁○○
    及乙○○？）認識，是我朋友己○○叫我幫他處理貨櫃的事
    情，我就透過乙○○去認識了丁○○」、「（你有無於96年
    6 月5 日下午去找丁○○，要他幫你載運一只編號OOLU0000
    000 號的貨櫃？）有，我是跟乙○○一起去的，是他介紹司
    機丁○○給我認識的」、「（你和丁○○約定載運貨櫃的費
    用為何？）己○○說一票給5 萬元」、「（貨櫃載出後情形
    ？）貨櫃從友聯貨櫃場載出後，我在出口等丁○○，我自己
    一人開車，我叫丁○○跟我的車走，到了鳳山有停一下，到
    了里港交流道下去後就停在路邊，貨櫃放下後丁○○就走了
    ，己○○另外叫人把貨櫃拖到桂林《按係高雄市》的空地放
    ，把貨櫃打開把貨物拿下來」等語（見偵(一)卷第54-55 頁）
    ；於第2 次檢察官偵查中供稱：「（96年6 月3日 是你和乙○○一起去找丁○○拖櫃號OOLU0000000 號的貨櫃？）是」
    、「（為什麼要去拖這一只貨櫃？）是老闆己○○叫我去的
    」、「（《提示警卷東方海外股份有限公司貨櫃運送單兼放
    行准單》己○○交給你的是否是這樣子的？）是的」、「（
    為什麼要跟乙○○一起去？）因為我要叫他幫我介紹司機」
    、「（貨櫃拖出來後的情形？）我在友聯貨櫃場外面等，丁○○將貨櫃載出來後，我開車引導他走中山高往里港方向，
    下里港交流道，己○○在那邊等，丁○○將貨櫃卸下來後就
    先走了，當時旁邊另有一台貨車將該只貨櫃再拖回桂林，然
    後在那裡卸貨」、「（你與己○○是何關係？）朋友，因為
    那時我沒有工作，他請我幫忙，他給我3000元」、「（己○○如何跟你聯絡？）他有拿一支手機給我，他會打給我，工
    作結束他就收回去了」等語（見偵(一)卷第71-72 頁）。而其
    於初次警詢時亦供稱：「是我老闆於96年6 月3 日早上告訴
    我有向一家名叫穎合康貿易公司借牌說有進一只40呎的貨櫃
    ，並叫我準備找司機拖運，我才打電話給小宋說我要找司機
    」、「（你與司機丁○○是否認識？）有認識，有一次他也
    有拖運我老闆的貨櫃，是小宋介紹認識的」、「6 月5 日早
    上我老闆就拿手寫之出站准單給我，是我駕駛我老闆的銀色
    賓士車至大順路乙○○的公司載他，我和小宋至車場都沒有
    下車」、「我和他到車場將准單交給司機…，押運的人是我
    ，因為當時司機出站已經夜間19點半了…，司機不知道是我
    還是小宋本人，下鳳山交流道是我要買檳榔吃，接著都是以
    手機叫他跟在我的車後面」、「（丁○○說當初乙○○有告
    訴他，拖運該只貨櫃的價金是5 萬元，是否屬實？）那是我
    老闆交代我，叫我跟小宋告訴司機」等語（見警(三)卷第1-2
    頁）。核與證人即共同被告乙○○於檢察官初次偵查中證稱
    ：「（96年6 月的工作為何？）承攬海關的押運」、「（你
    是否跟丙○○開車一起去找丁○○？）是丙○○開車載我一
    起去找丁○○，是丙○○要找他，我們是到新生路的車場去
    找丁○○」」等語（見偵(一)卷第53頁）；於檢察官第2 次偵
    查中供稱：「（96年6 月3 日是你跟丙○○一起要去搬貨櫃
    ？）我帶丙○○去找丁○○，丙○○與丁○○早就認識」、
    「（你當天去找丁○○的情形？）在新生路的車場找到丁○○，我跟他說丙○○要找他」等語（見偵(一)卷第64頁），於
    警詢時供稱：「（高雄市前鎮區友聯貨櫃儲運站於96年6 月
    5 日失竊乙只貨櫃號OOLU0000000 ，並於96年6 月6 日向本
    大隊報案，經查該貨櫃係祝順交通有限公司032-KM車號所拖
    運出站，警方人員於97年7 月4 日拘提司機丁○○到案，丁○○於警詢中供稱：「係受你雇用，是否實在？）不實在，
    是我的朋友丙○○」、「是我的朋友丙○○到我公司說要找
    他，開一輛賓士轎車我和他一起到車場找他的」、「（那實
    際委託丁○○拖運該只貨櫃的係何人？）是丙○○」、「（
    丙○○委託丁○○拖運該只貨櫃為何要經過你？）丙○○是
    我在63號碼頭認識的，當初我有介紹多位司機給他，包括丁○○」等語相符（見警(三)卷第4-5 頁）。再依如後證人丁○○所證，出站准單係被告乙○○所交付，本件係在逃之己○○託被告丙○○尋覓前往高雄市○鎮區○○路之友聯貨櫃場
    載運貨櫃，由被告丙○○透過共同被告乙○○覓得拖車司機
    丁○○並將出站准單交給被告乙○○，被告乙○○再將出站
    准單交給丁○○前往友聯貨櫃場拖運編號OOLU0000000 貨櫃
    ，於貨櫃拖出貨櫃場時，由被告丙○○駕駛賓士車引導丁○○至里港，再由己○○所雇用之另行拖車司機將貨櫃拖回高
    雄市卸貨之事實，應堪認定。
  (二)櫃號OOLU0000000 號貨櫃係於96年6 月4 日由高雄港第66號
    碼頭拖運至友聯貨櫃站儲放，有台灣東方海運海外股份有限
    公司高雄貨櫃中心貨櫃運送單兼進出站放行准單在卷可憑（
    見警(二)卷第36頁），並經證人甲○○（即友聯公司貨櫃部副
    理）於本院審理時證述在卷（見本院上訴卷第195 頁背面）
    ，上開貨櫃嗣經倉棧組倉庫課第二股於96年6 月4 日以書面
    通知友聯貨櫃管制站關員、專責人員協助控管，非經解除控
    管，不得放行出站，有貨櫃控管通知單在卷可憑（見警(二)卷
    第35頁）。證人張民權（即友聯儲運公司管制室副組長）於
    警詢時證稱：「（經貴公司提供貨櫃電腦操作資料檔，經你
    檢視0000000000張民權修改，係何意思，請說明？）我在96
    年6 月4 日早上8 時許接獲高雄關稅局人員通知要控管該只
    貨櫃，所以等到該只貨櫃進儲本公司及電腦完成後，我便進
    入電腦系統修改該只貨櫃控管」等語（見警(二)卷第11頁）；
    而友聯儲運股份有限公司亦覆稱：「本公司從未出具編號OO
    LU0000000 之手寫出站放行准單，故無編號OOLU0000000 之
    手寫出站放行准單正本；該只貨櫃因係海關控管貨櫃，當日
    本公司業准予放行，故無放行之其他資料，無編號OOLU0000
    000 貨櫃在場內」，有該公司98年6 月25日98管第052 號函
    在卷可憑（見原審訴字卷第119 頁），是上開編號OOLU0000
    000 號貨櫃係經海關控管之貨櫃，於96年6 月5 日並未放行
    上開OOLU0000000 號貨櫃，且友聯儲運公司貨櫃場並無OOLU
    0000000 號貨櫃之事實，洵堪認定。再者，案發後經警方查
    獲之貨櫃，其貨櫃內部之編號仍為OOLU0000000 號，貨櫃外
    部之編號為OOLU0000000 號，有警方查扣貨櫃時所拍攝之照
    片2 幀在卷可憑（見警(三)卷第50頁）。證人即原審共同被告
    丁○○於原審審理時證稱：「我那天進去之後，就直接到貨
    櫃場裡面，就有個穿橘色衣服的人就跟我招手，他就跟我說
    貨櫃在這裡，我以為那是裡面的人，所以我就過去，當時我
    開著板車，那個人就叫我在天車的下面等，後來天車就吊了
    一只貨櫃給我」、「（貨櫃的號碼是在哪裡換的？）那裡有
    一些空貨櫃，穿橘色衣服的那個人叫我把貨櫃載到空貨櫃旁
    邊，然後我就從照後鏡看到那個人爬到貨櫃上面去」、「（
    為何於偵查中稱穿橘色的人告訴我說要換號碼，我有看到他
    把舊的號碼撕下來換貼新的號碼，與你剛才所述不符，到底
    有沒有告訴你要換號碼，並且看到穿橘色衣服的人將舊號碼
    撕下來換新號碼？）有這件事情，他有告訴我要換號碼，我
    也有看到他有換號碼」、「（在他換號碼的過程當中，你到
    底有沒有去看你手上的出站放行准單？）因為我們本身要檢
    查貨櫃看有沒有跟出站放行准單一樣，所以他換過之後，我
    有下去核對是否與出站放行准單號碼一樣，結果是一樣的」
    等語（見原審卷第133-134 頁）。證人庚○○於檢察官偵查
    中證稱：「（是否有於96年6 月5 日19時37分46秒放行一只
    貨櫃號OOLU0000000 的貨櫃？）有」等語（見偵查卷第23頁
    ），經本院向友聯公司調取出入監視錄影帶勘驗結果，該貨
    櫃係於96年6 月5 日19時許被無法看清車牌之拖車拖出貨櫃
    場，有勘驗筆錄在卷可憑（見本院上訴卷第107-108 頁）。
    參以上開照片所顯示，上開原儲放於友聯公司所有貨櫃場之
    編號OOLU0000000 號貨櫃係經海關控管之貨櫃，且該貨櫃號
    碼係於96年6 月5 日下午7 時許拖出友聯公司所有貨櫃場前
    ，遭證人丁○○所證穿橘色衣服之不詳姓名之人將之變造為
    OOLU0000000 號之事實，堪以認定。
  (三)友聯公司之出站放行准單係一式三聯，分別為黃色、紅色、
    白色，有該公司檢送之樣本在卷可憑（見原審審訴卷第36-3
    8 頁）。證人戊○○於原審審理時證稱：「一般出站放行准
    單為一式三聯」等語（見原審卷第144 頁）。證人張民權於
    檢察官偵查中證稱：「（你們是否會用手寫的出站准單給領
    櫃人員？）一般是電腦列，如果電腦壞掉了，用手寫，手寫
    的格式是依照電腦格式，要蓋當天專責人員的印章」等語（
    見偵查卷第20頁）。證人庚○○亦為相同之證述（見偵查卷
    第24頁）。再者，證人丁○○於檢察官偵查中證稱：「（單
    子的形式？）是紅色，單子內貨櫃的編號、船名、港口等數
    字都是用手寫的，也有蓋核准人的章」等語（見偵查卷第52
    頁）。證人戊○○於檢察官偵查中證稱：「當初我有問保全
    人員，他說司機有拿一張手寫的出站准單，有蓋我的專責章
    ，他沒有來與我確認就放行，因為我們手寫的出站准單保全
    人員要再與我們管制室確認共同放行」等語（見偵查卷第23
    頁），於警詢時證稱：「（庚○○於警詢時供稱他當班時有
    收到該只貨櫃被盜領出站准單，該准單上面有蓋你戊○○的
    印章，你做何解釋？）我沒有蓋章」、「（你在6 月5 日當
    天上班時間是否有手填出站准單？）沒有」等語（見警(二)卷
    第6-7 頁），於原審審理時證稱：「我沒有放行該只貨櫃」
    等語（見原審訴字卷第147 頁），於本院審理時證稱：「這
    是三合一出站放行准單，我們沒有事先蓋好印章，上面『船
    公司倉儲業章』及『核准出站提領官員或自主簽章』是事先
    蓋好的，其他的章要按照程序一站一站的跑」等語（見本院
    上訴卷第135 頁背面）。再依友聯儲運公司上開98年6 月25
    日98管第052 號函所覆稱：「無編號OOLU0000000 貨櫃在場
    內」等語，證人庚○○於本院審理時證稱：「（該貨櫃車要
    開出去的時，有無停下來？）當時是停在後面，然後把放行
    單拿給我，我核對貨櫃號後才放行」等語（見本院上訴卷第
    194 頁背面）。經本院向友聯公司調取出入監視錄影帶勘驗
    結果，保全人員確有走到貨櫃車尾端，有勘驗筆錄在卷可憑
    （見本院上訴卷第108 頁）。證人即原審共同被告丁○○持
    以交付行使之友聯管制站之貨櫃放行准單內「戊○○」之印
    文係遭偽造，放行准單亦係偽造之事實，亦堪認定。
  (四)友聯儲運公司出站放行准單，係友聯貨櫃公司控制貨櫃有無
    依據指定的時間到達指定的地點出口，以避免事後與船公司
    發生糾紛、減少賠償問題及供關務人員查核之用。證人庚○○於原審審理時亦證稱：「該出站放行准單書寫『自檢』字
    句等語（見原審卷第158-159 頁），自無須在關務人員之監
    督下製作之事實，核其性質自屬私文書之事實，應堪認定。
    主嫌己○○偽造上開放行准單，自足以生損害於友聯貨櫃公
    司控制貨櫃進出貨櫃場管理之正確性。再者，貨櫃貨櫃號碼
    依照國際貨櫃報關公約規定，每1 只通過認可使用之貨櫃，
    各有其專屬之貨櫃標誌及號碼，其功能等同身分證明，具有
    辨識防偽之作用，無論進口或出口，於通關過程中，海關均
    須抽核貨櫃身分牌及貨櫃號碼，以查核其申報是否正確，故
    貨櫃號碼係貨櫃身分之標誌，以利往後貨櫃使用上之辨識及
    管理，此與機車引擎號碼，係機車製造廠出廠之標誌，表示
    一定用意之證明，並無二致，應同屬刑法第220 條第1 項、
    第210 條之準私文書；且該貨櫃號碼並非政府依法賦予某特
    種權利之表徵，自非特許證（最高法院83年度台上字第1353
    號、92年度台上字第1542號判決意旨參照）。本件「00LU00
    00000 」號貨櫃號貼紙，係貨櫃之身分牌，具有辨識核對出
    入站之功能，此經證人庚○○於原審審理時證述明確（見原
    審卷第152 頁），核其性質係刑法第220 條第1 項所稱同第
    210 條之準私文書之性質，主嫌己○○等變造上開貨櫃號碼
    ，自足以影響海關、貨櫃場對於貨櫃管理、通關之正確性。
  (五)證人丁○○於檢察官偵查中證稱：「（96年6 月5 日當天載
    運貨櫃經過情形？）當天是乙○○、丙○○來車行找我，之
    前乙○○介紹過丙○○的工作給我，有幫他們拖運過貨櫃，
    當天他們二人來找我，叫我到友聯貨櫃場拖運貨櫃，乙○○
    拿領櫃單給我，就是出站准單」、「我領出貨櫃後，乙○○
    一個人開車在鳳山交流道下去後的右邊等我，我們會合後，
    乙○○叫我把貨櫃載到里港賣餛飩、豬腳的旁邊；我到了里
    港時乙○○與丙○○二人都在那裡等我」、「（是否乙○○
    拿給你出站准單？）乙○○及丙○○一起來的，是乙○○親
    手拿給我的」、「（乙○○這次請你幫他載貨櫃之代價為何
    ）當時約定5 萬元，他給我的是這次載運貨櫃的費用」等語
    （見偵查卷第51-52 頁）；於原審審理時證稱：「（請確認
    何人交付運費5 萬元給你？）乙○○」等語（見原審訴字卷
    第142 頁）。而共同被告丙○○於檢察官偵查中證稱：「出
    站准單係其友人己○○所交付」等語（見偵查卷第54頁），
    是上開出站准單係由己○○交給被告丙○○，被告丙○○交
    給被告乙○○，被告乙○○與丙○○一同前往丁○○車場時
    ，由被告乙○○交給丁○○之事實，亦堪認定。證人丁○○
    及共同被告丙○○證稱：係由丙○○直接交付，乙○○未前
    往屏東縣里港鄉，5 萬元亦係丙○○所交付云云，應係迴護
    被告乙○○之詞，不足採為有利於被告乙○○之認定。又證
    人丁○○將貨櫃拖至屏東縣里港鄉卸下拖板車，旋由己○○
    所另僱用不詳之貨車將該只貨櫃拖回高市○○路桂林附近空
    地停放後，由被告丙○○則與己○○夥同不詳之人共同卸下
    夾藏於貨櫃內之香菇絲40箱（每箱重約25公斤），放置於廂
    型車後搬運離去之事實，亦經證人丙○○於檢察官偵查中及
    本院審理供述在卷（見偵查卷第72頁、166 頁）。
  (六)證人戊○○於本院審理時證稱：「領櫃時，我們在窗口如果
    貨櫃司機要領櫃，要過來當場填寫領櫃單，我們依據領櫃單
    上的領櫃編號在電腦上輸入編號，電腦會顯示該只貨櫃的貨
    主及儲區，我們就會把儲區寫給領櫃的司機，由領櫃的司機
    到場內的儲區尋找該只貨櫃，找到貨櫃之後，領櫃司機再以
    天車下面的對講機報給天車上的駕駛，請天車上的駕駛把貨
    櫃卸下來給他們載運，貨櫃司機領到貨櫃之後開到管制室外
    面，依據其所填寫的領櫃單到管制室的窗口打三合一放行准
    單，該貨櫃會辦理追蹤手續，領櫃司機再把三合一准單交給
    門口保全做放行貨櫃，即將其中一份出站准單交給門口的保
    全放行」、「（司機的提櫃單何人填寫？）提櫃單是空白的
    ，由司機自己寫，提櫃單出站時候要交給管制室」、「（貨
    櫃車要出站之前會有一聯出站准單交給貨車司機，貨車司機
    交給保全之後他們才能出場，有無可能事先拿出站准單？）
    正常情形出站准單是管制區電腦列印的，除非電腦故障，才
    會有手寫單出現，這種手寫單我們也要跟駐站海關報告說電
    腦故障，我們開手寫單，手寫單有空白的，但是還是要有我
    們管制區專責印章才可以放行」、「（本件事後那張出貨准
    單是否還在？）三合一放行單一共有三張，黃單是存根，白
    單是給海關督導用的，紅色的交給保全，本件管制站沒有任
    何單子，是隔天由鄭襄理通知才知道，案發後系爭提櫃單及
    出站准單都沒有扣到」等語（見本院上訴卷第133 頁以下）
    ；於原審審理時證稱：「印出來的出站放行准單一式三聯，
    第一聯由管制室存擋，第二聯由海關室存檔，但是由管制室
    收取，第三聯則是司機要出場時交給保全人員」等語（見原
    審訴字卷第144 頁）。而被告丙○○曾從事報關業務，對於
    貨櫃進行程序熟識；被告乙○○貨櫃運輸實務，亦有相當實
    務經驗，並熟悉碼頭貨櫃之轉運、進出站及轉運流程甚為熟
    識，此經渠等自承在卷或所不爭之事實（見本院上訴卷第16
    3 頁背面），則渠等對於上開貨櫃領用過程當知之甚詳。而
    證人丁○○於警詢時證稱：6 月初拖運乙只貨櫃至台南嘉南
    藥專，等他卸完貨櫃後將空貨櫃拖回來，工資3000元等語（
    見警(一)卷第3 頁背面），乃依證人丁○○所證，被告乙○○
    僅交付一聯紅色准單予證人丁○○，復係在前往貨櫃辦理領
    櫃手續之前即交付，核與證人戊○○所證上開領櫃手續及出
    站准單係一式三聯不符，且一次拖運費用高達5 萬元，則渠
    等所辯不知情云云，顯係卸責之詞，不足採信。
  (七)被告丙○○於警詢時供稱：「（你在卸下現場所見該只貨櫃
    所卸下之貨物是什麼？）本來是都卸下山楂，但後來到最後
    面大約40箱紙箱裝的貨，因為東西不一樣，我去問我老闆，
    老闆說那是香菇絲，我也是最後才知道」、「（紙箱每箱所
    裝重量大約多少，所卸下貨物均載到何處？）每箱大約25公
    斤，全部都是貨車載走了」等語（見警(三)卷第2 頁）。是貨
    櫃內所裝載之物品為山楂及香菇絲之事實，亦堪認定。
  (八)證人丁○○於檢察官偵查時已明確證稱：「被告乙○○有拿
    偽造出站放行准單給渠，並親交所約定之報酬5 萬元」等語
    ，已如上述，而丁○○於原審審理時自承尚積欠被告乙○○
    20餘萬元（見原審訴字卷第142 頁），乃證人丁○○竟於原
    審審理時證稱：「乙○○積欠渠4 萬6 千元，含本次運費6
    千元，先給5 萬元，尚欠渠2 千元」云云（見原審訴字卷第
    74頁），而不採行逕行抵扣其對被告乙○○之欠債，此部分
    所辯顯然悖於常情，丁○○此部分所證應係事後迴護之詞。
    再者，證人甲○○於本院審理時另證稱：「（貨櫃出去時有
    什麼封條？）一般正常的話一定有船公司的封條，因為他們
    現在是自主管理，代替海關封條，如果沒有的話就有海關封
    條，如果有向海關申請就有他們所謂的自備封條代替海關封
    條，就不一定有海關的封條」、「（本件有無向海關申請自
    備封條？）中航都會向海關申請自備封條」等語（見本院上
    訴卷第198 頁）。是本件並無毀損海關封條之問題，而毀損
    私人物品部分亦未據告訴，故無從併予審理判決，附此敘明
    。
  (九)按共同正犯，係共同實施犯罪行為之人，在共同意思範圍內
    ，各自分擔犯罪行為之一部，相互利用他人之行為，以達其
    犯罪之目的，其成立不以全體均參與實施犯罪構成要件之行
    為為要件；參與犯罪構成要件之行為者，固為共同正犯；以
    自己共同犯罪之意思，參與犯罪構成要件以外之行為，或以
    自己共同犯罪之意思，事前同謀，而由其中一部分人實行犯
    罪之行為者，亦均應認為共同正犯，使之對於全部行為所發
    生之結果，負其責任；又共同正犯之成立，祇須具有犯意之
    聯絡，行為之分擔，既不問犯罪動機起於何人，亦不必每一
    階段犯行，均經參與，共同實行犯罪行為之人，在合同意思
    範圍內，各自分擔犯罪行為之一部，相互利用他人之行為，
    以達其犯罪之目的者，即應對於全部所發生之結果，共同負
    責；共同正犯間，非僅就其自己實行之行為負其責任，並在
    犯意聯絡之範圍內，對於他共同正犯所實行之行為，亦應共
    同負責（最高法院92年臺上字第2824號判例及97年台上字第
    2517號判決意旨參照）。本件證人丁○○職司拖運上開貨櫃
    司機，被告乙○○、丙○○亦各司其職，業如前述，彼此間
    顯有犯意之聯絡與行為分擔，彰彰甚明，自均應認為共同正
    犯，使渠等對於本案全部行為所發生之結果，負其責任。
  (十)綜上所述，本件事證明確，被告乙○○、丙○○上揭犯行，
    均堪予認定。
三、被告乙○○、丙○○與已經原審判決確定之丁○○、在逃己○○、某不詳之友聯貨櫃場工作人員等人，共同偽造友聯儲
    運公司出站放行准單1 聯及共同將「00LU0000000 」號貨櫃
    號碼以貼紙方式變造為「00LU0000000 」號貨櫃號碼，再持
    以行使之所為，係犯刑法第216 條、第210 條行使偽造私文
    書罪及同法第216 條、第220 條第1 項、第210 條行使變造
    準私文書罪。被告乙○○、丙○○與已經原審判決確定之丁○○、在逃己○○、某不詳之友聯貨櫃場工作人員等人等共
    同利用不知情之刻印業者偽刻「戊○○」印文之印章，所犯
    偽刻印章、並蓋用印文於前揭偽造之出站放行准單之行為係
    屬偽造私文書之階段行為，偽造上開私文書及變造上開準私
    文書後，均進而持以行使，其偽造、變造之低度行為，均應
    為行使偽造私文書及行使變造準私文書之高度行為所吸收，
    均不另論罪。被告乙○○、丙○○與經原審判決確定之丁○○、在逃己○○、某不詳之友聯貨櫃場工作人員等人間，就
    上開2 犯行，有犯意聯絡及行為分擔，皆為共同正犯。又被
    告乙○○、丙○○與經原審判決確定之丁○○等人共同利用
    不知情之刻印業者偽刻「戊○○」印文之印章，均係間接正
    犯。被告乙○○、丙○○等人行使偽造之友聯儲運公司出站
    放行准單，行使變造「00LU0000000 」號貨櫃號貼紙之行為
    ，係欲將遭監控管制之該上只貨櫃私行拖運出站所用，故其
    一行為行使偽造私文書罪及行使變造準私文書罪，為一行為
    而觸犯數罪名之想像競合犯，應依刑法第55條之規定，從一
    重之行使偽造私文書罪處斷。
四、原審因認被告乙○○、丙○○犯罪事證明確，據以論罪科刑
    ，固非無見；惟系爭貨櫃被運送至屏東里港鄉後，即由主嫌
    己○○所另僱用之另一部不詳姓名之不知情之貨車司機將該
    只貨櫃拖回高雄市○○區○○路桂林附近空地停放後，由被
    告丙○○與己○○夥同另2 名不能證明有犯意聯絡之人共同
    卸下夾藏於貨櫃內物品而離去，已如上述，原判決認係運至
    屏東縣里港拆卸，尚有未洽。被告乙○○、丙○○上訴意旨
    否認犯行，指摘原判決不當，固無理由，惟原判決既有上開
    可議，自應由本院將原判決關於被告乙○○、丙○○部分撤
    銷改判。爰審酌被告乙○○、丙○○之上開以偽造、變造文
    書之犯罪手法，除對於友聯儲運公司對貨櫃管理造成損害外
    ，對海關之稅收及安全檢查工作產生困難，造成政府機關難
    於核實正確管制貨櫃之進口事務，對我國境安全檢查可能致
    生之危害非輕，本件犯行之主導者係己○○，被告乙○○、
    丙○○係居於次要之地位，情節較輕，被告乙○○係應被告
    丙○○之邀而參與，被告丙○○所犯情節復重於被告乙○○
    等一切犯罪情狀，就被告丙○○部分量處如主文第2 項之刑
    ；就被告乙○○部分量處如主文第3 項所示之刑，並諭知易
    科罰金之折算標準。附表編號2 所示「00LU0000000 」號貨
    櫃之編號「4 」號係以貼紙變造，並為共犯即上開某年籍不
    詳充作內應之友聯貨櫃場工作人員持供本案犯罪所用之物，
    且衡情乃設計特殊數字之樣式，專用以本件之犯行，顯係本
    件共犯即上開某友聯貨櫃場工作人員特製所有專供本件犯行
    所用之物，又如附表編號1 所示偽造之友聯儲運公司出站放
    行准單及如附表編號3 所示偽刻「戊○○」印文之印章1 顆
    ，雖均未扣案，惟均為在逃共犯己○○特製專持供本案犯罪
    所用，亦係本件共犯己○○所有供本件犯行所用之物，且不
    能證明已滅失，是偽造之友聯儲運公司出站放行准單1 紙，
    應依刑法第38條第1 項第2 款之規定及共犯責任共同原則宣
    告沒收，偽刻「戊○○」印文之印章1 顆，為共犯己○○所
    偽造，依刑法第219 條規定，不問屬於犯人與否，均應宣告
    沒收。又附表編號1 所示之偽造私文書，已依刑法第38條第
    1 項第2 款沒收，文書上偽造之戊○○印文已包括在內，故
    毋庸依刑法第219 條重複諭知沒收，附此併敘。
五、已經提起公訴之犯罪事實，除經檢察官依法撤回起訴外，並
    不能因檢察官在審判期日表示減縮起訴事實或未予陳述主張
    而發生消滅訴訟繫屬之效力，此與民事訴訟程序因採當事人
    處分權主義而得由當事人減縮應受判決事項之聲明之情形不
    同，換言之，該部分既未消滅訴訟繫屬，法院仍應予以裁判
    （最高法院97年度台上字第1157號判決意旨參照）。又「犯
    罪事實」應如何記載，法律雖無明文規定，惟因檢察官敘明
    之起訴事實即為法院審判之對象，並為被告防禦準備之範圍
    ，故其記載內容以「足以表明其起訴範圍」，使法院得以確
    定審理範圍，並使被告知悉係因何犯罪事實被提起公訴而為
    防禦之準備為已足，是起訴之犯罪事實記載雖簡略，與非起
    訴之犯罪事實有間，倘檢察官起訴書，依刑事訴訟法第264
    條第2 項第2 款所應記載之犯罪事實，苟與其他犯罪不致相
    混，足以表明其起訴之範圍者，法院仍應予審理判決。本件
    檢察官於起訴書內記載：乙○○、丙○○等人係基於「私運
    管制物品」之犯意聯絡，並以行使變造貨櫃貼紙號碼及偽造
    出站放行准單方式，用以提領「藏放管制物品之貨櫃而私運
    懲治走私條例所列管制物品」入台等語，應已就被告乙○○
    、丙○○等涉嫌以行使變造貨櫃貼紙號碼及偽造出站放行准
    單方式，用以提領「藏放管制物品之貨櫃」而私運管制物品
    之罪嫌起訴，是原審蒞庭檢察官當庭陳稱：因不知悉貨櫃內
    物品之確實重量、項目為何，故未起訴被告乙○○等涉犯違
    反懲治走私條例之罪嫌等語（見原審卷第127 頁），應係蒞
    庭檢察官之法律意見，不生發生消滅訴訟繫屬之效力，法院
    仍應予審理判決，先此敘明。再者，遍查全卷並無被告乙○○、丙○○與主嫌己○○共同自大陸地區走私重約1,000 公
    斤之香菇絲來台之犯罪事證。而被告丙○○於警詢時亦僅供
    稱：該只貨櫃後面有大約40箱紙箱所裝香菇絲物品，每箱大
    約25公斤等語（見警(三)卷第2頁 ），雖乾香菇絲係屬海關進
    口稅則第7 章之食用根菜與塊莖菜類（編號00000000-00-0
    號），為行政院92年10月23日院臺財字第0920056338號公告
    修正之「管制物品項目及其數額」丙項第5 款所定之管制進
    口物品，惟需1 次私運之緝獲時完稅價格總額超過新臺幣10
    萬元或總重量超過1,000 公斤者，方屬懲治走私條例第2 條
    第1 項所稱之管制物品，查該上只貨櫃內物品並無確實之重
    量、項目及價值可稽，且依被告丙○○之供述亦僅達約1,00
    0 公斤左右上下（即40箱乘以每箱25公斤之數額），基於「
    罪證有疑，利於被告」之法則（最高法院94年度台上字第20
    32號判決意旨參照），自難以擬制推測之方法率斷該只貨櫃
    內私運管制物品已超過1,000 公斤或完稅價格總額超過新臺
    幣10萬元，是公訴人認被告乙○○、丙○○涉犯走私罪，所
    憑證據尚無從說服本院達於通常一般之人均不致有所懷疑，
    得確信其為真實之程度，即難據以為被告乙○○、丙○○不
    利之認定，此部分本應為無罪之判決，惟公訴人認此部分與
    前揭論罪科刑部分有想像競合犯之裁判上一罪關係，故不另
    為無罪之諭知。
六、原審共同被告丁○○經原審判決後未據上訴，故不另論列，
    附此敘明。
據上論斷，應依刑事訴訟法第369 條第1 項前段、第364 條、第
299 條第1 項前段，刑法第28條、第216 條、第210 條、第220
條第1 項、第55條、第41條第1 項前段、第219 條、第38條第1
項第2 款，判決如主文。
本案經檢察官陳宗吟到庭執行職務。
中    華    民    國    99    年    5     月    28    日
                  刑事第四庭    審判長法  官  蕭權閔
                                      法  官  陳吉雄
                                      法  官  李嘉興
以上正本證明與原本無異。
如不服本判決應於收受本判決後10日內向本院提出上訴書狀，其
未敘述上訴理由者，並得於提起上訴後10日內向本院補提理由書
狀（均須按他造當事人之人數附繕本）「切勿逕送上級法院」。
中    華    民    國    99    年    5     月    28    日
                                      書記官  唐奇燕
附錄本判決論罪科刑法條：
刑法第216條：
行使第210 條至第215 條之文書者，依偽造、變造文書或登載不
實事項或使登載不實事項之規定處斷。
中華民國刑法第210條：
偽造、變造私文書，足以生損害於公眾或他人者，處5 年以下有
期徒刑。
刑法第220條第1項：
在紙上或物品上之文字、符號、圖畫、照像，依習慣或特約，足
以為表示其用意之證明者，關於本章及本章以外各罪，以文書論
。
 附表：
┌──┬─────────────────┬─────┐
│編號│偽造、變造之物品項目              │數量      │
├──┼─────────────────┼─────┤
│ 1  │偽造貨櫃封條編號為「OOLU0000000 」│1 紙      │
│    │、進站門哨核章為友聯儲運專責人員「│          │
│    │戊○○」印文之手寫高雄貨櫃中心貨櫃│          │
│    │運送單。                          │          │
├──┼─────────────────┼─────┤
│ 2  │編號「OOLU0000000 」號貨櫃上變造為│1 張      │
│    │「OOLU0000000 」號碼之編號「4 」貼│          │
│    │紙。                              │          │
├──┼─────────────────┼─────┤
│ 3  │偽造之「戊○○」印章。            │1 顆      │
└──┴─────────────────┴─────┘

司法院資訊處製作；財團法人民間司法改革基金會備份。
